臺灣桃園地方法院民事裁定
111年度家陸許字第5號
聲  請  人  羅凱蔚  
相  對  人  金芝    

    主  文
大陸地區浙江省台州市路橋區人民法院（2019）浙1004民初字第
8339號民事判決應予認可。
程序費用新臺幣壹仟元由相對人負擔。
    理  由
一、在大陸地區作成之民事確定裁判、民事仲裁判斷，不違背臺
    灣地區公共秩序或善良風俗者，得聲請法院裁定認可。前開
    規定，以在臺灣地區作成之民事確定裁判、民事仲裁判斷，
    得聲請大陸地區法院裁定認可或為執行名義者，始適用之，
    臺灣地區與大陸地區人民關係條例第74條第1 項、第3 項定
    有明文。又中華人民共和國最高人民法院於西元（下同）19
    98年1 月15日通過公布（自1998年5 月26日起施行）之法釋
    字第（1998）11號司法解釋「最高人民法院關於人民法院認
    可臺灣地區有關法院民事判決的規定」，其中第2 條規定：
    「臺灣地區有關法院的民事判決，當事人的住所地、經常居
    住地或者被執行財產所在地在其他省、自治區、直轄巿的當
    事人可以根據本規定向人民法院申請認可」（臺灣高等法院
    民國87年7 月28日（87）院仁文速字第10023 號函暨所附資
    料參照），是以在台灣作成之民事確定判決，得以聲請中華
    人民共和國人民法院之認可，則中華人民共和國人民法院作
    成之民事確定裁判，亦得聲請我國法院裁定認可。 
二、聲請意旨略以：兩造原係夫妻，嗣因感情破裂，聲請人於大
    陸地區訴請裁判離婚，於2019年12 月12日經大陸地區浙江
    省台州市路橋區人民法院判決准予兩造離婚，相對人對該判
    決並無異議，亦未聲明不服，該判決並於2020年1月2日生效
    （確定），前揭判決並經大陸地區浙江省台州市正立公證處
    公證及財團法人海峽交流基金會（下稱海基會）驗證，爰依
    法聲請裁定認可等語。
三、聲請人前揭主張之事實，業據提出大陸地區浙江省台州市路
    橋區人民法院（2019）浙1004民初字第8339號民事判決、海
    基會（111）核字第031243 、031244號證明、大陸地區浙江
    省台州市正立公證處2022浙台證民字第13、14號公證書等件
    在卷為證，堪信為真實。  
三、本院審核前開大陸地區浙江省台州市路橋區人民法院判決兩
    造離婚之理由，亦構成我國民法第1052條第2 項難以維持婚
    姻之重大事由而得請求判決離婚，則其判決自不違背臺灣地
    區公共秩序或善良風俗，從而本件聲請於法核無不合，應予
    准許。
四、爰裁定如主文。
中　　華　　民　　國　　111 　年　　7 　　月　　31　　日
              家事法庭  法　官　林曉芳

以上為正本係照原本作成
如對本裁定抗告須於裁定送達後10日內向本院提出抗告狀
中　　華　　民　　國　　111 　年　　7 　　月　　31　　日
                        書記官　甘治平